臺北高等行政法院判決　　　　　　　　　　　　　　九十二年度訴字第二五一六號
　　　　　　　　　　　　　　　.
　　原　　　告　甲○○
　　被　　　告　臺北縣政府
　　代　表　人　乙○○代理縣.
　　訴訟代理人　丙○○
右當事人間有關教育事務事件，原告提起行政訴訟。本院判決如左：
    主  文
原告之訴駁回。
訴訟費用由原告負擔。
    事  實
壹、事實概要：
    緣原告係民國（以下同）八十九學年度經教師公開甄選錄取，於八十九年七月十
    七日向受聘學校–臺北縣八里鄉米倉國民小學（以下簡稱米倉國小）報到，同年
    八月一日入伍服役，於原告服役期間，被告以九十年七月二十六日（九十）北府
    人一字第二五八六九九號書函致臺北縣各縣立高級中學暨國民中小學等：「有關
    具中小學教師資格參加八十九學年度中小學教師甄試錄取，嗣於同學年度開始前
    即已入伍服役者，由於學校無法聘任現役軍人為教師，自無從申請留職停薪，原
    各該學校受理辦理者，應註銷留職停薪令及敘薪通知書．．．。」原告嗣於九十
    一年四月三日服役期滿，翌日退伍。在原告退伍前，米倉國小針對原告退伍復職
    等問題函請被告釋示，經被告九十一年三月十四日北府教學字第○九一○○八四
    ○二九號函復：「依教育部九十年十一月九日臺（九○）人（一）字第九○一五
    六六三一號令，略以：『．．．保留或恢復錄取資格人員，自服役期滿之翌日起
    二十日內向學校申請聘任，如學校已無適當職缺聘任時，應報請直轄市、縣（市
    ）政府協調介聘其他學校，學校均自新學期或新學年開始聘任。』故王師於本（
    九十一）年四月初退伍應照上開令之規定辦理報到復職。倘屆時貴校無適當職缺
    辦理其復職，則王師應自九十一學年度開始聘任。．．．」原告不服，提起申訴
    ，經臺北縣教師申訴評議委員會以九十一年六月二十四日北縣教申（三）字第○
    三三號評議書議決「申訴有理」。被告以九十一年九月二日北府教學字第○九一
    ○四六七二○七號函檢送該評議書予米倉國小及原告等，並於該函說明第三點記
    載：「依本府人事室意見，王師於退伍後，因貴校已無職缺，並未復職，是以王
    師並未實際上班，薪資亦無法支給。」嗣被告以九十二年三月二十七日北府人一
    字第○九二○○九五九七三號函覆米倉國小：「所詢貴校教師甲○○（以下簡稱
    王師）八十九年八月一日受聘後，旋於同日入伍即留職停薪，退伍復職後是否須
    重行辦理敘薪等問題．．．（一）有關王師聘任及得否留職停薪條件，既經教育
    部認定得於八十九年八月一日學校起聘同日入伍服役，並於聘任當日辦理留職停
    薪。貴校自得依本府九十年十一月二十三日（九○）北府人一字第四三一○四二
    號函規定，據以補發留職停薪令、敘薪通知書，並補辦八十九學年度成績考核。
    是以，尚無須重行辦理八十九學年度初聘時之敘薪作業。．．．」原告乃提起本
    件行政訴訟。
貳、兩造聲明：
一、原告聲明：求為判決
    先位聲明：
１、被告九十一年九月二日北府教學字第○九一○四六七二○七號函說明欄第三項之
    行政處分應予撤銷。（另行裁定）
２、確認原告自九十一年四月三日起至同年七月三十一日止之教師年資存在。
３、被告應補發原告如附表所示之薪資與獎金，及自起訴狀繕本送達翌日起至清償日
    止，按年息百分之五計算之利息。
４、訴訟費用由被告負擔。
    備位聲明：
１、被告九十一年九月二日北府教學字第○九一○四六七二○七號函說明欄第三項之
    行政處分應予撤銷。（另行裁定）
２、被告應作成准原告自九十一年四月三日起復職之行政處分。
３、被告應補發原告如附表所示之薪資與獎金，及自起訴狀繕本送達翌日起至清償日
    止，按年息百分之五計算之利息。
４、訴訟費用由被告負擔。
二、被告聲明：求為判決
１、原告之訴駁回。
２、訴訟費用由原告負擔。
、兩造爭點：
    原告為米倉國小教師，其是否復職、有無年資、可否受領薪資與獎金之決定權在
    米倉國小或被告？
一、原告陳述：
１、有關系爭行政處分：
(1)、按「本法所稱行政處分，係指行政機關就公法上具體事件所為之決定或其他公權
    力措施，而對外直接發生法律效果之單方行政行為。」行政程序法第九十二條第
    一項定有明文。次按「行政機關行使公權力，就特定具體之公法事件所為對外發
    生法律之效果之單方行政行為，皆屬行政處分，不因其用語、形式以及是否有後
    續行為或記載不得聲明不服之文字而有異。」司法院釋字第四二三號解釋文前段
    亦闡述甚詳。
(2)、本件被告於其九十一年九月二日北府教學字第○九一○四六七二○七號函說明欄
    第三項載稱：「依被告人事室意見，王師（即本件原告）於退伍後，因貴校已無
    職缺，並未復職，是以王師並未實際上班，薪資亦無法支給。」顯係被告就原告
    得否請求系爭教師薪資此等公法上具體事件，對外所為之單方行政決定，且進而
    產生限制原告據以請求系爭薪資之法律效果，是其縱未載明一定行政處分之用語
    ，其仍係行政處分無訛，固毋待深論。另被告雖於前次庭期辯稱：其均係依教育
    部指示行事云云。惟系爭行政處分既由其以自己機關名義作成，是原告自得僅對
    其提起本件訴訟，至其行政機關間內部函詢流程，既非直接對外產生效力，自與
    原告請求無涉，被告亦不得執此而為免責甚明。
２、被告本件關於原告復職及成績考核之函示，明顯違憲違法，亦嚴重侵害原告之教
    師權益，茲列舉其犖犖大者如下：
(1)、按憲法第十五條規定，人民之「工作權」應受保障，除依法律或法律授權所定之
    命令外，不得任意以行政措施或其他處分予以侵害剝奪。又按「保障教師工作生
    活，以提升教師專業地位」，為教師法第一條所定之教師法立法目的。另按「教
    師對主管教育行政機關或學校有關其個人之措施，認為違法或不當，致損其權益
    者，得向各級教師申訴評議委員會提出申訴」，教師法第二十九條亦有明文。同
    法第三十三條亦規定除提出申訴外，復得以訴願、行政訴訟之方式申請救濟。故
    保障教師權益，殆為教育法規之根本宗旨，亦為教育主管機關行為之根本準則。
(2)、被告本件關於原告復職及成績考核之函示，就原告之學校已因被告前揭九十年七
    月二十六日（九十）北府人一字第二五八六九九號函示，而將原告及代理教師之
    職缺予以變更，導致學校本已無適當之職缺，被告不僅未予詳慮其間之因果關係
    ，竟又函示以「學校職缺之有無」作為原告得否辦理復職及成績考核之根據，完
    全漠視原告之權益，導致原告本可於退伍後立即辦理復職及考績考核之權益，竟
    因被告上揭二違法函示，而復被迫再三延宕，且就原告於退伍後立即復職時，依
    法得享有之教師待遇、津貼、福利、健保勞保等，完全未置隻字片語予以保障，
    且進而又剝奪將影響原告十數年年資之成績考核。被告此等雙重違法之行為，完
    全漠視原告之權益，實值檢討而非教育主管機關所當為。
(3)、依司法院釋字第五二五號解釋及行政程序法第一百一十九、一百二十、一百二十
    六條之規定可知，公權力之行使、廢止或變更涉及人民之信賴利益而有保護之必
    要者，主管機關應依「信賴保護原則」，兼顧相對人之利益而給予適當之保障，
    方符憲法保障人民權利之意旨，否則即屬違憲。又遍查教師法、師資培育法等相
    關法令，並無被告上開函示之限制規定，是被告於發佈相關函示時，自不得逾越
    法令之相關規定，而增加母法所無之限制。又，被告本件違法函示之日期，係在
    原告甄選結束、報到完畢、領取聘書並辦理留職停薪之後行文，依據法律不溯及
    既往之根本原則，被告自不得以其後之函示限制原告發生在前之權益。再查原告
    於參加甄選時，甄選簡章既未有特別規定，原告辦理留職停薪時，留職停薪令上
    復未特別限制復職日期，則依法律規定、相關習慣、留職停薪令上記載之事由，
    自當解釋以原告四月退伍時立即辦理復職起聘為是，故被告本件違法函示未慮原
    告與學校之聘約內容、復違反信賴保護及法律不溯及既往原則、增加法律所無之
    限制，違法侵害原告為人師表之權益，原告就此誠難信服。
(4)、違法平等原則：原告係歷經教師甄試獲得錄取、保留教職、服役、退伍等歷程而
    與被告發生本件爭議，然查與原告面臨相同情形之其他人員，均得獲得教職之保
    障而於退伍時即銜接教職，而原告竟因被告之違法函示而獨獨不然，被告對於自
    身違法導致之結果不但不思謀補，亦且任令此種欠缺「合法差異基礎」之不平等
    現況存續，實堪譴責。
３、有關年資部分：
(1)、按「確認行政處分無效及確認公法上法律關係成立或不成立之訴訟，非原告有即
    受確認判決之法律上利益者，不得提起之。」行政訴訟法第六條第一項前段所明
    定。又所謂「即受確認判決之法律上利益者」係指原告所處之不確定法律狀態，
    若非判決予以確認，即將受不利益之效果。另依學說通說見解：所謂「法律關係
    」，係屬權利義務關係；可請求確認者，不僅是該項法律關係全體，也包括依據
    該項法律關係所產生之個別權利義務關係，此外，該法律關係的獨立部分，亦可
    成為確認訴訟之標的。
(2)、原告就有關年資部分說明如下：
、按年資之核計流程，除需依公立學校教職員成績考核辦法規定，由原告任職之學
    校辦理成績考核外，尚須將上揭結果另行陳報被告予以審核，並以被告最後之審
    核結果為斷，是兩造間就系爭年資之核定乙節，顯存有一定之權利義務關係無訛
    。
、其次，教師雖非公務人員服務法所稱之公務人員，惟教師之保障範圍，與公務人
    員應無軒輊，自得準用有關公務人員之規定。關於公務人員職務之保障，依司法
    院釋字第一八七號、第二○一號、第二四三號、第二九八號及第四九一號解釋意
    旨，公務人員得對之依行政訴訟程序提起救濟之權益為：I、改變身分如免職等
    。II、對於公法上財產之請求權受到影響者。III、對於公務人員有重大影響之懲
    戒處分。本件系爭年資之確認，性質上非僅涉及原告身分上之權益，亦且影響原
    告公法上財產之請求權，且被告若無端不予採計原告系爭年資，亦形同變相對原
    告所為懲戒，影響原告自為重大。又系爭年資，既因兩造對原告於何時復職起算
    ，而有不明確之情形，是本件被告是否應予核計原告系爭年資，即端賴於以判決
    除去此等不明確之狀態，是原告自得併予提起本件確認訴訟。
４、有關薪資給予者部分：
(1)、查公立學校教師之薪資給付，乃先由縣市政府編列預算後，再核撥各校出納而分
    發予教職人員，業據被告於前次庭期當庭自承在案。是若被告不予編列給付，原
    告即無法請求薪資甚明，是原告自得向被告請求給付系爭薪資。
(2)、兵役法第四十四條第一項第一款規定：在營服役期間，職工保留底薪年資。是依
    該規定意旨，原告亦得提起本件訴訟。
(3)、原告得類推民法第四百八十七條規定據以請求：
    按原告本有於退伍後立即向學校報到開始教學之權利與義務，竟因被告之本件違
    法處分而無法為之，核其性質，顯屬原告所提出之給付遭被告拒絕受領，是原告
    自得類推民法第四百八十七條「雇用人受領勞務遲延者，受僱人無補服勞務之義
    務，仍得請求報酬」之規定，請求被告給付聘任期間應給付原告之薪俸及獎金。
(4)、按教師法第二十九條第一項規定：「教師對主管教育行政機關或學校有關其個人
    之措施，認為違法或不當，致損其權益者，得向各級教師申訴評議委員會提出申
    訴。」原告既己依教師法相關法令進行申訴，且經臺北縣教師申訴評議委員會議
    決申訴有理由在案，則依教師法第三十二條前段規定：「申訴案件經評議確定者
    ，主管教育行政機關應確實執行．．．。」被告如不服，自可依法再申訴，然被
    告卻未再申訴，亦對臺北縣教師申訴評議委員會議決案置之不理，自臺北縣教師
    申訴評議委員會議決至今，仍未有任何彌補措施，既漠視原告教師的法定權益，
    復視國家法律於無物，似有違政府依法行政之行政法理。原告應享有之權益包括
    自九十一年四月三日退伍隔日報到起，至同年七月三十一日止之教師年資及薪資
    ，被告自當依法給付。
５、有關教師申評會評決結果之拘束力部分：
    被告於前次庭期中固抗辯：申評會僅議決原告「申訴有理」，並無說明詳細作法
    及解決之道，是被告自得在可以辦理賠償之限度內賠償云云。惟查：教師法第三
    十二條明文規定：「申訴案件經評議確定者，主管教育機關應確實執行。」本件
    原告就被告應予撤銷系爭違法行政處分並給付系爭薪資部分，既已依法提出申訴
    ，並獲申評會評決有理，顯係該申評會亦認被告應予執行如原告所為請求。焉有
    申評會評決原告申訴有理後，被告仍得恣意決定是否給付原告薪資等，此無異於
    架空教師申評會之設置本旨，亦且形同虛耗司法資源並玩弄人民權益於股掌。申
    言之，關於教師申評會評決結果，被告自應受其拘束力。是被告前揭詞辯，毫不
    足採。
６、就被告之答辯，說明如下：
(1)、有關原告訴之聲明及確認訴訟之請求部分：
    被告辯稱：因原告得提起撤銷訴訟，故原告提起之確認訴訟於法不合云云，顯係
    被告自起訴迄今根本未予詳加閱明原告之請求，查原告於起訴後雖變更訴之聲明
    ，然請求項目之一，均係就「薪資」與「年資」而請求被告給付，嗣因本院闡明
    「年資」部分請求無法以「給付之訴」請求，原告方更正為請求以「確認之訴」
    代替，則原告就「年資」部分提起「確認之訴」，乃因被告未單就年資部分作出
    行政處分，原告尚無法就該部分提起撤銷之訴，然兩造間之法律關係既已有所爭
    議，原告自有提起確認之訴之實益，難謂與法有何違背。
(2)、被告援引教育部之一紙函示主張其作為乃係合法云云，惟查被告顯係誤引函示說
    明，未予深究本件乃與該函示所說明之內容不同，其中犖犖大者即為：該教育部
    函示均以「教師尚未到校辦理『報到』」為前提要件，惟本件原告早於錄取隔日
    即已辦理報到，業經合法取得教師資格，原告歷次狀紙說明甚詳，詎被告竟以「
    避重就輕」、「移花接木」之此種答辯，置己方之責任於無物，實令原告嘆息再
    三。
(3)、被告辯稱教師聘任係屬教評會之責任，與其無干。此顯又係被告推託之詞。經查
    教師聘任固屬教評會職責，然原告歷次狀紙已陳明再三，為本件關鍵點之該「教
    師懸缺問題」，係因被告之行為，方導致原告之權利受損。被告既已取消原告原
    應取得之教師懸缺「在先」，教評會又如何於「事後」無中生有決定是否聘任原
    告？其中因果關係不言可喻。
(4)、被告再主張因原告未實際工作，故無法請求薪資，並以古諺語為佐云云，實令原
    告氣結再三。原告歷次狀紙已陳明並非原告不願就任教師工作，實係被告之因素
    ，導致原告無法就任。且此種情形乃客觀一般人均無法完成，焉能苛求原告？本
    件情形即「如同勞工經雇主非法解雇」，既無法實際工作，然勞工本有實際工作
    與領取報酬之權利，卻因雇主得片面禁止勞工工作，即謂勞工不得領取薪資，此
    豈法律天理所當然？亦即本件係因被告之因素，方致原告無法實際工作，係屬「
    不可歸責」於原告，縱原告未實際工作，然卻一直保持「待工」狀態，依照前揭
    陳述，自得請求給付薪資。再退一步言，亦可援引「情事變更」之法理，請求被
    告增減給付金額。
７、綜上所述，爰請判決如原告訴之聲明。
二、被告陳述：
１、憲法第一百四十條規定，現役軍人不得兼任文官。陸海空軍軍官士官任職條例第
    十八條規定，軍官、士官不得兼任軍職以外之公職或業務。爰教育部於八十九年
    九月一日以臺（八九）人（一）字第八九一○三八三九號函准國防部同年八月十
    六日鍊鈦字第○八九○○一一五○五號函指，現役軍人參加高級中等以下學校教
    師甄試錄取者，為免涉及違反兼職規定，在役期間，錄取學校尚不得為其辦理留
    職停薪。被告乃據以九十年七月二十六日九十北府人一字第二五八六九九號書函
    通函本屬各公立學校註銷八十九及九十學年度開始已接受聘任教師，卻接受徵召
    入營服役人員留職停薪令及敘薪通知書。由於教育部前開函釋固恪遵法律規定軍
    官士官不得兼任軍職以外公職之依法行政原則，然於實務作業過程迭生疑義產生
    窒礙，被告爰於九十年九月十三日以北府人一字第三○六三九八號函彙整相關疑
    義函請教育部釋示。由於案情牽涉全國各縣市政府，教育部為求慎重於同年十月
    二十六日邀集各縣市政府（含直轄市政府教育局）召開會議後，以九十年十一月
    九日台（九○）人（一）字第九○一五六六三一號令規定，經參加中小學教師甄
    試公告錄取，因服法定役，錄取學校無法受理報到，或九十年十月以前公告錄取
    ，因服法定役無法辦理報到，經錄取學校註銷錄取資格者，其錄取資格均予保留
    或恢復。保留或恢復錄取資格人員，自服役期滿之翌日起二十日內向學校申請聘
    任，如學校已無適當職缺聘任時，應報請直轄市、縣（市）政府協調介聘其他學
    校，學校均自新學期或新學年開始聘任。凡逾期未申請聘任或不接受聘任、介聘
    者，視同放棄錄取資格。被告爰於同年十一月二十三日以九十北府人一字第四三
    一○四二號函撤銷前開九十年七月二十六日書函，並通知服務學校針對在八十九
    及九十學年度開始已接受聘任教師，現在服役之對象補發是類人員留職停薪令等
    證件，並補辦八十九學年度成績考核。
２、本件原告係八十九學年度經教師公開甄選錄取，於八十九年七月十七日向受聘學
    校–米倉國小報到，同年八月一日入伍服役，嗣於九十一年四月三日服役期滿，
    翌日退伍。在原告退伍前，米倉國小針對原告退伍復職等問題函請被告釋示，經
    被告九十一年三月十四日北府教學字第○九一○○八四○二九號函復，依上開教
    育部九十年十一月九日台（九○）人（一）字第九○一五六六三一號令規定，原
    告應於該（九十一）年四月初退伍時辦理報到復職，如學校無當職缺辦理復職，
    則自九十一學年度開始聘任。蓋讅教師法第十一條規定，（第一項）高級中等以
    下學校教師之聘任，分初聘、續聘及長期聘任，除依師資培育法第十三條第二項
    或第二十條規定分發者外，應經教師評審委員會審查通過後由校長聘任之。（第
    二項）前項教師評審委員會之組成，應包含教師代表、學校行政人員代表及家長
    會代表一人。其中未兼行政或董事之教師代表不得少於總額二分之一；其設置辦
    法，由教育部定之。由於法定是否接受教師聘任，其決定權在教師評審委員會，
    而非縣（市）政府，是以，米倉國小在當時無適當職缺可供原告復職時，自宜自
    下學年度開始聘任。
３、至原告主張應給付自九十一年四月四日起至同年七月三十一日止薪資及辦理九十
    學年度整年度成績考核，按由於是段期間並無工作事實，尚無法併計參加全年成
    績考核及補發薪資。
４、查原告於九十二年六月二日具狀向本院提起撤銷訴訟，嗣於九十三年五月六日準
    備程序時，提具行政訴訟更正暨陳報狀，變更訴之聲明改提起確認訴訟，並合併
    請求損害賠償及財產上之給付。但卻又在事實及理由一併請求撤銷被告九十一年
    九月二日北府教學字第○九一○四六七二○七號函，核與行政訴訟法第六條第三
    項有關確認公法上法律關係成立或不成立之訴訟，於原告得提起撤銷訴訟者之規
    定有悖，合先敘明。
５、就原告現時（九十三年五月六日庭呈之行政訴訟更正暨陳報狀）所提訴之聲明，
    被告答辯如次：
(1)、按行政訴訟法第一百十一條規定，訴狀送達後，原告不得將原訴變更或追加他訴
    。但經被告同意，或行政法院認為適當者，不在此限。為維護原告提起行政訴訟
    之權利及訴訟經濟考量，被告同意將原訴變更。
(2)、確認原告自九十一年四月三日至同年七月三十一日止之教師年資部分：查教育部
    九十年十一月九日台（九○）人（一）字第九○一五六六三一號令規定，經參加
    中小學教師甄試公告錄取，因服法定役，錄取學校無法受理報到，或九十年十月
    以前公告錄取，因服法定役無法辦理報到，經錄取學校註銷錄取資格者，其錄取
    資格均予保留或恢復。保留或恢復錄取資格人員，自服役期滿之翌日起二十日內
    向學校申請聘任，如學校已無適當職缺聘任時，應報請直轄市、縣（市）政府協
    調介聘其他學校，學校均自新學期或新學年開始聘任。凡逾期未申請聘任或不接
    受聘任、介聘者，視同放棄錄取資格。次按教師法第十一條規定，高級中等以下
    學校教師之聘任，分初聘、續聘及長期聘任，除依師資培育法第十三條第二項或
    第二十條規定分發者外，應經教師評審委員會審查通過後出校長聘任之。依上開
    規定，各級學校教師之聘任，係屬教評會之權責，即服役期滿向學校申請聘任之
    人員，倘學校已無適當職缺聘任時，縣（市）政府依法尚無法逕行教育人員協調
    改介聘至其他學校。
(3)、原告請求給付九十一年四月三日至同年七月三十一日之薪資及津貼一節：按西方
    法諺：「無工作即無報酬」（NO WORK,NO PAY），由於是段期間原告並無工作事
    實，自無法發給薪資。因此，若上開確認訴訟遭判決駁回時，自然無法附帶請求
    損害賠償及公法上財產給付。
６、原告又指教師應得準用公務員服務法（訴狀誤植公務人員服務法）之規定一節，
    查司法院釋字第三○八號已明確解釋，公立學校聘任之教師不屬於公務員服務法
    第二十四條所稱之公務員。是以，原告以司法院釋字第一八七號等解釋，來佐證
    被告行政措施對渠身分及財產有重大影響，洵屬有誤。
７、綜上所述，爰請判決如被告答辯之聲明。
    理  由
一、按「高級中等以下學校教師之聘任，分初聘、續聘及長期聘任，除依師資培育法
    第十三條第二項或第二十條規定分發者外，應經教師評審委員會審查通過後由校
    長聘任之。前項教師評審委員會之組成，應包含教師代表、學校行政人員代表及
    家長會代表一人。其中未兼行政或董事之教師代表不得少於總額二分之一；其設
    置辦法，由教育部定之。」教師法第十一條第一項、第二項定有明文。從而，高
    級中等以下學校教師之聘任關係係存在於教師與校長之間，合先敘明。
二、本件原告係八十九學年度經教師公開甄選錄取，於八十九年七月十七日向受聘學
    校–米倉國小報到，同年八月一日入伍服役，嗣於九十一年四月三日服役期滿，
    翌日退伍。在原告退伍前，米倉國小針對原告退伍復職等問題函請被告釋示，雖
    經被告九十一年三月十四日北府教學字第○九一○○八四○二九號函復：「依教
    育部九十年十一月九日臺（九○）人（一）字第九○一五六六三一號令，略以：
    『．．．保留或恢復錄取資格人員，自服役期滿之翌日起二十日內向學校申請聘
    任，如學校已無適當職缺聘任時，應報請直轄市、縣（市）政府協調介聘其他學
    校，學校均自新學期或新學年開始聘任。』故王師於本（九十一）年四月初退伍
    應照上開令之規定辦理報到復職。倘屆時貴校無適當職缺辦理其復職，則王師應
    自九十一學年度開始聘任。．．．」惟揆諸首揭教師法第十一條第一項、第二項
    之規定，高級中等以下學校是否聘任教師，應經教師評審委員會通過後由校長聘
    任之，而非由主管教育行政機關之縣（市）政府聘任之，是以，本件原告是否復
    職、有無年資、可否受領薪資與獎金，應取決於米倉國小教師評審委員會通過後
    由校長聘任之，被告無權決定，從而原告提起本件行政訴訟，先位聲明第二項訴
    請確認原告自九十一年四月三日起至同年七月三十一日止之教師年資存在、備位
    聲明第二項訴請被告應作成准原告自九十一年四月三日起復職之行政處分，先位
    、備位聲明第三項均訴請被告應補發原告如附表所示之薪資與獎金，及自起訴狀
    繕本送達翌日起至清償日止，按年息百分之五計算之利息，均無理由，應予駁回
    。
三、本件事證已臻明確，兩造其餘攻擊防禦方法均與本件判決結果不生影響，故不逐
    一論述，併此敘明。
據上論結，本件原告之訴為無理由，爰依行政訴訟法第九十八條第三項前段判決如主
文。
中    華    民    國      九十三      年      十二      月      十五    日
                              臺 北 高 等 行 政 法 院 第 一 庭
                                    審 判 長 法    官 徐瑞晃
                                             法    官 李得灶
                                             法    官 吳慧娟
右為正本係照原本作成。
如不服本判決，應於送達後二十日內，向本院提出上訴狀並表明上訴理由，如於本判
決宣示後送達前提起上訴者，應於判決送達後二十日內補提上訴理由書（須按他造人
數附繕本）。
中    華    民    國      九十三      年      十二      月      十五    日
                                             書 記 官 劉道文
附表：
    補計原告    每月薪資與    7/12(月)             一個月考    總計
    薪俸期間    與計算月數    之年終獎金           績獎金
    91/4/3~     41743(元)     41743(元) ×7/12=    41743(元）  233065(元）
    91/7/31     ×4  (月)     24350(元)
